臺灣高等法院高雄分院刑事判決
                                  110年度軍上更一字第1號
上  訴  人  臺灣橋頭地方檢察署檢察官
被      告  謝開麒




選任辯護人  陳煜昇律師（法扶律師）
上列上訴人因被告貪污治罪條例等案件，不服臺灣橋頭地方法院
109年度軍訴字第2號，中華民國109年8月21日第一審判決（起訴
案號：臺灣橋頭地方檢察署108年度偵字第6756、9319號），提
起上訴，判決後經最高法院發回更審，本院判決如下：
    主  文
原判決關於附表一編號1所處罪刑，及關於附表一編號4所處罪刑
及沒收部分，均撤銷。
謝開麒現役軍人犯公務員利用職務上之機會詐取財物罪，處有期
徒刑參年拾月，褫奪公權貳年。又犯行使偽造私文書罪，處有期
徒刑參月，如易科罰金，以新臺幣壹仟元折算壹日；扣案偽造「
郵政跨行匯款申請書（匯款時間：107年7月20日12時36分10秒，
收款人：莊美珠，解款行：新光銀行竹北分行，匯款金額：新臺
幣8萬元）」壹張沒收。
    事  實
一、謝開麒係海洋委員會海巡署警衛隊第五中隊上士，於民國10
    5年1月至107年11月7日期間，擔任海洋委員會海巡署東南沙
    分署【址設高雄市○○區○○路0號，下稱東南沙分署，該分署
    於107年4月組織改造前隸屬海巡署南部地區巡防局（下稱南
    巡局）】後勤科辦事員，負責東南沙分署離島運輸、車輛、
    艇筏、油料管理及商船運補等業務，係依陸海空軍軍官士官
    任官條例、陸海空軍軍官士官任職條例、陸海空軍軍官士官
    服役條例等法令，服務於國家所屬機關而具有法定職務權限
    之公務員。為管制東、南沙商船前、回運物品，以遏止未經
    核准或違禁（法）等物品藉由此一管道流出（入）東沙島及
    南沙太平島，南巡局於96年4月20日制定「東、南沙商船運
    輸貨品管制作業規定」，經南巡局同意亦可由南巡局運輸外
    機關、廠商物品至東沙島及南沙太平島，因此相關艙單審查
    及費用分攤等事項亦為謝開麒之業務職掌。又謝開麒因負責
    南沙太平島及東沙島商船運補相關業務而熟悉業務經費支用
    程序，明知東南沙分署與大川航運股份有限公司（下稱大川
    航運公司）所簽訂之「高雄往返南沙太平島人員、物資委託
    商船運輸」（採購案編號：CGS000-000S1）及「高雄往返東
    沙島人員、物資委託商船運輸」（採購案編號：CGS000-000
     S1）採購契約，均係以每航次為單位計價，若其他單位欲
    透過東南沙分署委託商船載運人員、物資至南沙太平島或東
    沙島，需於確認商船於該趟航次有空位後，再由其他單位將
    謝開麒所估算之費用，匯款至東南沙分署所屬國庫帳戶內，
    俟委託之商船完成該趟次航運後，再由東南沙分署將該趟航
    次之費用付予大川航運公司。緣國立臺灣大學大氣科學系（
    下稱臺大大氣系）系主任林博雄因執行「南海國際科學研究
    設施建置與管理」研究計畫，而有4個貨櫃之研究設備需透
    過東南沙分署委託商船載運至南沙太平島，遂由該系助理許
    維華於107年9月下旬某日，去電謝開麒詢問辦理方式及所需
    費用。謝開麒依循前例，回覆許維華稱費用為1個貨櫃新臺
    幣（下同）9萬元，4個貨櫃共36萬元，惟未明確說明費用繳
    納方式。謝開麒因個人債務吃緊，需款孔急，竟利用許維華
    透過東南沙分署委託商船載運人員、物資之職務上機會，意
    圖為自己不法之所有，基於詐欺取財犯意，先於107年10月1
    6日施用詐術，向許維華佯稱須先支付4萬元訂金云云，並要
    求匯款至其個人向中華郵政股份有限公司鳳山三民路郵局申
    辦之帳號0000000-0000000號帳戶（下稱系爭郵局帳戶）後
    ，方可進行後續程序，許維華乃將上情告知林博雄，致林博
    雄及許維華二人均陷於錯誤，林博雄遂指示臺大大氣系助理
    黃鏡芸於同日將訂金4萬元匯款至系爭郵局帳戶內，謝開麒
    因而詐得4萬元不法所得。謝開麒復接續基於前開詐欺取財
    之犯意，於107年11月1日再次去電許維華而施用詐術，要求
    儘速將前述載運研究設備之尾款32萬元匯至系爭郵局帳戶內
    ，惟因林博雄等人察覺可疑未予付款，因而未遂。
二、謝開麒於107年4月間向伯母莊美珠、伯父謝震英借款15萬元
    ，原應於同年6月左右歸還，然謝開麒遲至同年7月仍未歸還
    ，莊美珠屢次向謝開麒催討，謝開麒為安撫莊美珠、謝震英
    二人，竟基於偽造及行使偽造私文書之犯意，於107年7月20
    日某時，於東南沙分署內將東沙指揮部岸巡第一中隊伙食團
    匯款予味橋食材股份有限公司之郵政跨行匯款申請書中原「
    解款行（受款行）：華南商業銀行籬仔內分行，代號000000
    0、收款人帳號：000000000000，戶名：味橋食材股份有限
    公司、匯款金額：玖萬肆仟捌佰玖拾零元整、匯款人姓名：
    東沙指揮部岸巡第一中隊伙食團鄭千景，身分證統一編號：
    00000000，電話：00-0000000、匯款額94,890，匯費30，合
    計94,920」等欄位（下稱伙食團匯款郵政跨行匯款申請書）
    ，塗改偽造為「解款行（受款行）：新光銀行竹北分行，代
    號0000000、收款人帳號：0000000000000，戶名：莊美珠、
    匯款金額：捌萬元整、匯款人姓名：謝開麒，身分證統一編
    號：Z000000000，電話：0000000000、匯款額80,000，匯費
    30，合計80,030」，再以通訊軟體LINE拍照後，傳送給謝震
    英作為其已還款8萬元之匯款憑證（下稱私人還款郵政跨行
    匯款申請書），足生損害於謝震英及莊美珠對債權管理、東
    沙指揮部岸巡第一中隊伙食團及中華郵政股份有限公司對匯
    款申請書管理之正確性。
三、嗣臺大大氣系察覺有異向海巡署提出舉報，東南沙分署對謝
    開麒展開內部調查，謝開麒遂於107年11月7日前往法務部廉
    政署南部地區調查組（下稱廉政署南調組）接受調查，嗣於
    107年11月7日匯還臺大大氣系系主任林博雄4萬元，經廉政
    署南調組報請檢察官偵查，並於108年5月22日持法院核發之
    搜索票至謝開麒辦公處所及住處實施搜索，始查悉上情。
四、案經廉政署南調組移送臺灣橋頭地方檢察署檢察官偵查起訴
    。
    理  由
壹、程序部分
一、管轄權部分按現役軍人戰時犯陸海空軍刑法或其特別法之罪
    ，依本法追訴、處罰；現役軍人非戰時犯陸海空軍刑法第44
    條至第46條及第76條第1項者，或前款以外陸海空軍刑法或
    其特別法之罪，依刑事訴訟法追訴、處罰；非現役軍人不受
    軍事審判，軍事審判法第1條定有明文。查被告謝開麒（下
    稱被告）於96年10月3日入伍，於本院審判時仍為現役軍人
    一節，有海洋委員會海巡署簽稿會核單、人事基本資料各1
    份、被告之個人兵籍資料查詢結果1紙在卷可考（見證據一
    卷第235至238頁、原審卷第37頁、本院卷第137頁），因其
    於本案行為時仍任職服役中，於任職服役期間犯本案陸海空
    軍刑法第76條第1項第7款所列之罪，而現非戰時，本案發覺
    及偵查時均在服役中，自應適用刑事訴訟法，本院具有管轄
    權，先予敘明。
二、本院審理範圍部分被告經檢察官起訴「國立臺灣大學大氣科
    學系案」（原審判決事實欄一㈠及附表一編號1部分）、「嘉
    麟營造有限公司案」（原審判決事實欄一㈡㈢及附表一編號2
    、3部分）、「偽造匯款申請書案」（原審判決事實欄一㈣及
    附表一編號4部分），原審均予判處罪刑，並就原審判決如
    附表一編號1至3部分定執行刑，再就全部罪刑為附負擔緩刑
    宣告；案經上訴，經本院前審以109年度軍上訴字第4號將原
    判決全部撤銷，仍就全案均判處罪刑並就如附表一編號1至3
    部分定執行刑；嗣經上訴最高法院，經該院以110年台上字
    第4987號撤銷本院前審附表一編號1、4部分（執行刑部分亦
    失所附麗），「嘉麟營造有限公司案」（即原審、本院前審
    判決事實欄一㈡㈢及附表一編號2、3部分）駁回上訴而告確定
    ，是本院審理範圍，為檢察官上訴所指「國立臺灣大學大氣
    科學系案」（原審判決事實欄一㈠及附表一編號1部分）及「
    偽造匯款申請書案」（原審判決事實欄一㈣及附表一編號4部
    分）。
三、證據能力部分按被告以外之人於審判外之陳述，雖不符刑事
    訴訟法第159條之1至之4等4條之規定，而經當事人於審判程
    序同意作為證據，法院審酌該言詞陳述或書面陳述作成時之
    情況，認為適當者，亦得為證據，同法第159條之5第1項定
    有明文。本判決所引用之證據資料屬於被告以外之人於審判
    外之言詞、書面陳述，查無符合同法第159條之1至之4之情
    形，並基於當事人進行主義中之處分主義，藉由當事人等同
    意之訴訟行為，與法院之介入審查其適當性要件，將原不得
    為證據之傳聞證據，賦予其證據能力。查本案認定事實所引
    用之卷內被告以外之人於審判外之陳述，業據檢察官、被告
    及其辯護人於本院同意有證據能力（見本院卷第140頁），
    且本院審酌上開證據作成時之情況，尚無不當取供或違反自
    由意志而陳述等情形，並均與本案待證事實具有重要關聯性
    ，認為以之作為本案之證據洵屬適當，自均具有證據能力，
    而得採為認定被告犯罪事實之證據。
貳、實體部分
一、上開犯罪事實，業據被告於本院審理時自白承認（見本院卷
    第140、219至223頁），次查：
  ㈠「國立臺灣大學大氣科學系案」部分：
  ⒈被告為依法令服務於國家所屬機關而具有法定職務權限之公
    務員，且於本案承辦南沙太平島及東沙島商船運補相關業務
    部分，業據證人即東南沙分署督察科科長黃文忠證述明確（
    見證據一卷第172頁、偵二卷第167頁），並有海洋委員會海
    巡署簽稿會核單、人事基本資料、海洋委員會海巡署東南沙
    分署編制表、海洋委員會海巡署東南沙分署109年2月10日函
    覆、東南沙分署後勤科業務分工執掌表（見證據一卷第69頁
    、第235至239頁、偵一卷第69頁、原審卷第67至71頁），及
    行政院海岸巡防署海岸巡防總局南部地區巡防局107年1月4
    日函附CGS000-000S1「高雄往返南沙太平島人員、物資委託
    商船運輸」採購決標結果通知暨採購契約書等相關資料、行
    政院海岸巡防署海岸巡防總局南部地區巡防局107年1月4日
    函附CGS000-000S1「高雄往返東沙島人員、物資委託商船運
    輸」採購決標結果通知暨採購契約書等相關資料、105-106
    年度「高雄往返南沙太平島人員、物資委託商船運輸」及「
    高雄往返東沙島人員、物資委託商船運輸」之勞務採購開標
    、決標紀錄、東南分署提供之他單位委託商船載運人員、物
    資計價說明、107年11月29日簽呈影本、96年4月20日南巡局
    制定之「東、南沙商船運輸貨品管制作業規定」、海洋國家
    公園管理處開標、決標相關資料、內政部營建署暨所屬各機
    關工程採購契約草案（國家公園管理處適用）、108-109年
    度「高雄往返南沙太平島人員、物資委託商船運輸」開標、
    決標記錄附卷可查（見證據一卷第337至339、341至369、證
    據二卷一第59至100、289至293頁、證據二卷二第159至198
    、203至205、255至258、偵二卷第91至96頁）。
  ⒉被告實施「國立臺灣大學大氣科學系案」詐欺取財犯行部分
    ，除有被告前開自白外，核與證人即臺大大氣系系任林博雄
    、助理黃鏡芸、助理許維華、大川航運公司職員蔡素珍所為
    證述相符（見證據一卷第38至41、44至51、62至66、74至79
    頁、原審卷第179至186頁），並有被告之自白書、證人黃鏡
    芸匯款4萬元至被告郵局帳戶之交易結果翻拍照片、中華郵
    政股份有限公司108年1月8日函附被告所立儲金帳戶之基本
    資料及歷史交易清單、證人許維華與被告之通訊軟體LINE對
    話紀錄、被告郵局帳戶分析、被告於107年12月12日提出之
    「107年東南沙商船運補事實經過報告」（見證據一卷第9至
    10、35至36、57至59、67、329至334頁、他卷第37至39頁、
    原審卷第125至126頁），證人林博雄之華南銀行存摺影本、
    郵政跨行匯款申請書翻拍照片、證人黃鏡芸、許維華與被告
    E- mail畫面截圖附卷可憑（見證據一卷第55、71頁、證據
    二卷一第53至54頁）。
  ㈡「偽造匯款申請書案」部分：被告之自白核與證人即被告之
    伯母莊美珠、東南沙分署出納林育民、東南沙分署督察科科
    長黃文忠、東沙連絡組行政兵周冠廷、被告伯父謝震英之證
    述相符（見證據一卷第212至213、154至155、166至167、17
    2至177、195至198、205至207頁、見偵一卷第27至29頁、他
    卷第173至174頁），並有被告之自白書、此部分偽造之郵政
    跨行匯款申請書影本2份（見證據一卷第25至27、35至36、1
    99至203頁）、莊美珠之新光銀行帳號0000000000000號帳戶
    之交易明細、莊美珠存摺影本、財團法人金融聯合徵信中心
    108年1月3日函附被告授信及信用卡紀錄資訊、被告機車貸
    款欠款通知等資料、被告債務協商申請書、被告貸必達公司
    欠款相關資料、被告台新大安租賃公司欠款相關資料附卷可
    稽（見證據一卷第215至229、295至301、303至319、321至3
    26、證據二卷二第229至232頁）。
  ㈢綜上，足認被告任意性自白確與前開事實相符，並有上開補
    強證據可資佐證，本案事證明確，被告前開犯行，均堪認定
    ，應依法論罪科刑。
二、論罪
  ㈠核被告就「國立臺灣大學大氣科學系案」部分，係犯陸海空
    軍刑法第76條第1項第2款、第2項、貪污治罪條例第5條第1
    項第2款之現役軍人犯公務員利用職務上之機會詐取財物既
    遂罪（4萬元），及同條例第5條第2項、第1項第2款現役軍
    人犯公務員利用職務上之機會詐取財物未遂罪（32萬元）。
    被告係基於同一犯意，先以支付訂金4萬元方式實行詐欺取
    財既遂，再以收取後續尾款32萬元方式實行詐欺取財未遂，
    上開二項行為係基於單一犯意，於同地以時間密切接近之方
    式實行數行為，並侵害同一之法益，各行為之獨立性極為薄
    弱，依一般社會健全觀念，在時間差距上，難以強行分開，
    在刑法評價上，以視為數個舉動之接續施行，合為包括之一
    行為予以評價較為合理，而屬接續犯，應從重論以現役軍人
    犯公務員利用職務上之機會詐取財物既遂罪。
  ㈡被告就「偽造匯款申請書案」部分，係犯刑法第216條、第21
    0條之行使偽造私文書罪，被告偽造私文書之低度行為，應
    為行使偽造私文書之高度行為所吸收，不另論罪。起訴意旨
    就此部分係以刑法第216條、第210條之行使變造私文書罪作
    為起訴法條，尚有未恰（詳後述），惟因起訴之社會基礎事
    實相同，且經本院向檢察官、被告及辯護人告以上開要旨，
    並為相關證據調查及辯論，無礙當事人訴訟權利之行使，因
    起訴法條同一，自無庸變更起法條。
  ㈢被告上述二次犯行，犯罪時間不同，犯罪行為有別，應予分
    論併罰。
  ㈣刑之加重減輕
  ⒈貪污治罪條例第8條第2項前段「犯第4條至第6條之罪，在偵
    查中自白，如有所得並自動繳交全部所得財物者，減輕其刑
    」之規定，係為鼓勵被告自新而設，其所稱自白，係指被告
    就自己犯罪事實之全部或主要部分為肯定供述之謂。查被告
    就「國立臺灣大學大氣科學系案」部分共計詐欺36萬元，但
    未於偵查中及原審審理中自白有詐欺32萬元未遂，而僅於偵
    查中自白詐欺取財4萬元既遂，是被告並未就「國立臺灣大
    學大氣科學系案」之全部或主要部分犯罪事實為肯定供述，
    自不符合貪污治罪條例第8條第2項前段在偵查中自白並自動
    繳交全部所得財物之減刑規定，而不得減輕其刑。辯護意旨
    就此部分主張仍應寬認而有上開規定適用（見本院卷第139
    至140、163、227頁），尚不足採。
  ⒉貪污治罪條例第12條第1項「犯第4條至第6條之罪，情節輕微
    ，而其所得或所圖得財物或不正利益在新臺幣5萬以下者，
    減輕其刑」之規定，以犯同條例特定罪名，除須情節輕微外
    ，尚須具備「其所得或所圖得財物或不正利益在5萬元以下
    」之要件始得減刑。而所謂「所得財物」，指實際取得之財
    物；至「所圖得財物」，則指意圖取得（包括實際取得以外
    之尚未實際取得）之財物。於行為人所得財物即其所圖得財
    物時，判斷是否符合「在5萬元以下」之要件，固無疑義，
    然倘行為人所得財物與所圖得財物之間有落差，而其一逾5
    萬元者，因不符合「所得或所圖得財物在5萬元以下」之要
    件，縱屬情節輕微，亦不得依該條項規定減刑。查被告就「
    國立臺灣大學大氣科學系案」部分所欲圖得之財物合計36萬
    元，雖被告就訂金部分之「所得財物」為4萬元，但因「所
    圖得財物」為36萬元，另有尚未取得之尾款32萬元，均已逾
    5萬元，依據前開說明，自不符合貪污治罪條例第12條第1項
    關於「所得或所圖得財物在5萬元以下」之減刑規定，仍不
    得依前揭條項規定據以減輕其刑。辯護意旨就此部分主張仍
    應割裂適用而寬認有上開規定之適用（見本院卷第139至140
    、165頁），亦不足採。
  ⒊按犯罪之情狀顯可憫恕，認科以最低度刑仍嫌過重者，得依
    據刑法第59條規定酌量減輕其刑。條文所謂犯罪情狀，必須
    有特殊之環境及原因，在客觀上顯然足以引起一般同情，認
    為縱予宣告法定最低刑度猶嫌過重；而所謂犯罪情狀顯可憫
    恕，係指裁判者審酌刑法第57條各款所列事項，以行為人之
    責任為基礎之一切情狀，予以全盤考量後，認其程度已達顯
    可憫恕之程度，始有其適用。又法條所謂最低度刑，在遇有
    其他法定減輕其刑之事由者，則是指適用該法定減輕其刑事
    由後之最低刑度而言。查被告就「國立臺灣大學大氣科學系
    案」部分，係違反現役軍人犯公務員利用職務上之機會詐取
    財物既遂罪，其法定刑為7年以上有期徒刑，且無減刑規定
    適用，惟被告因需錢孔急，就所圖得財物36萬元部分僅先依
    其當時財務吃緊狀況，先予一部詐欺取財4萬元得手，於此
    部分犯行經任職單位知悉後，旋即返還被害人，犯罪情節並
    非重大且未造成嚴重損害，另其所欲詐欺取財32萬元部分，
    亦僅以電話撥打一次予許維華要求給付尾款，且未得手，犯
    罪情狀及手法亦屬輕微，審酌後被告就「國立臺灣大學大氣
    科學系案」部分當有刑法第59條適用，應予酌量減輕其刑。
三、撤銷改判之理由
  ㈠原審就此予以論罪科刑，固非無見，惟查：
  ⒈本案被告為謝開麒，但原審就「審判權之程序方面部分」竟
    記載為「本件被告蔡孟學、楊衣華」（見原審判決第6頁倒
    數第5行），顯有違誤。
  ⒉被告就「國立臺灣大學大氣科學系案」部分所為犯行，並不
    符合貪污治罪條例第8條第2項前段之減刑規定，乃原審不查
    認有適用，即有不當。
  ⒊被告就「國立臺灣大學大氣科學系案」部分所圖得財物共計3
    6萬元，已逾貪污治罪條例第12條第1項所圖得財物在5萬以
    下之要件，不得依上述規定減輕其刑，原審就此部分予以適
    用，亦有違誤。
  ⒋按刑法上所謂變造文書，係指無制作權者，就他人所制作真
    正文書之非本質部分加以竄改而言，若竄改之結果已變更原
    真正文書之本質，而具有創設性或改變文書之同一性者，則
    屬偽造而非變造。被告就「偽造匯款申請書案」部分，將「
    伙食團匯款郵政跨行匯款申請書」，變更原始文書本質成「
    私人還款郵政跨行匯款申請書」，其制作名義人已不同一、
    匯款之權利內容完全歧異而具有創設性，被告就上開文書之
    製作，已屬偽造而非變造，乃原審不查，認被告此部分係犯
    變造及行使變造私文書罪，即有未恰。
  ⒌原審就被告就「偽造匯款申請書案」部分既認被告犯行使變
    造私文書罪，乃於原審判決附表一編號4「主文欄」諭知「
    行使偽造文書罪」（見原判決第5頁第5至21行、第17頁第14
    至15行及第26頁），有主文之記載與其事實之認定及理由之
    說明顯然不相一致之情形，其判決理由矛盾。
  ⒍刑法第38條第2項關於與犯罪具有直接關係之犯罪物沒收規定
    ，其中所稱「供犯罪所用」者，指對於犯罪之遂行具有推進
    、促成或減少阻礙效果之物；至所稱「犯罪所生」者，則指
    因犯罪之結果而產生之物。原審認定被告就「偽造匯款申請
    書案」部分，係將「伙食團匯款郵政跨行匯款申請書」竄改
    為「私人還款郵政跨行匯款申請書」，已屬被告偽造犯行所
    產生之私文書，而為犯罪所生之物，但原審判決竟認「私人
    還款郵政跨行匯款申請書」係供被告此部分犯行所用之物，
    且為被告所有，而依刑法第38條第2項前段之規定宣告沒收
    （見原判決第23頁第5至13行），亦有不當。綜上，檢察官
    上訴意旨，就前述⒉部分提起上訴，為有理由，且原審亦有
    前述⒉部分以外之違誤，自應由本院將原判決關於附表一編
    號1所處罪刑，及關於附表一編號4所處罪刑及沒收部分撤銷
    改判。
  ㈡科刑：
  ⒈各罪刑罰裁量：審酌被告因私人債務吃緊，為求暫時填補資
    金缺口及掩飾尚未清償債務，身為現役軍人且為依法執行職
    務之公務員，竟利用職務上機會為本案事實欄一、二犯行等
    犯罪動機、目的及手段；又被告與事實欄一之被害人為運輸
    貨櫃業務關係，與事實欄二之被害人則為親戚關係，就事實
    欄一部分實際所得財物金額非高，並已全數返還被害人，嗣
    後亦已償還事實二之被害人欠款等被告與被害人之關係、違
    反義務之程度及犯罪所生之損害；而被告並無任何犯罪前科
    ，有臺灣高等法院被告前案紀錄表1份在卷可稽，除事實欄
    一接續詐欺取財32萬元未遂部分於本院更一審審理時始坦承
    犯行外，其餘部分則始終坦承犯行，兼衡其自稱之教育程度
    為專科畢業、職業為海巡署現役軍人、月薪約4萬8千元、已
    婚、撫養1歲小孩1名、亦需撫養年紀快60歲父母（見本院卷
    第227頁）等被告之品行、智識程度及生活狀況等一切情狀
    ，分別量處如主文第二項所示之刑。至於定執行刑部分則俟
    本案確定後，再與業經本院前審判決確定之罪刑部分，由檢
    察官另行聲請。
  ⒉褫奪公權：被告犯事實欄一之貪污治罪條例罪行，業經本院
    宣告有期徒刑以上之刑，爰依貪污治罪條例第17條、刑法第
    37條第2項、第3項之規定，宣告褫奪公權2年。
  ⒊沒收：被告就事實欄一所詐得財物4萬元，乃該次犯行之犯罪
    所得，業經實際合法返還被害人林博雄，依刑法第38條之1
    第5項規定，已無庸為沒收或追徵。事實欄二扣案「私人還
    款郵政跨行匯款申請書」1張，係被告偽造後以通訊軟體LIN
    E拍照後，傳送給被害人作為其已還款8萬元之匯款憑證，則
    屬被告所有供該部分犯行所生之物，應依刑法第38條第2項
    宣告沒收。其餘扣案物品於審核後均與本案無關，爰不為沒
    收。
據上論結，應依刑事訴訟法第369條第1項前段、第364條、第299
條第1項前段，判決如主文。
本案經檢察官黃英彥提起公訴，檢察官陳竹君提起上訴，檢察官
劉宗慶到庭執行職務。
中　　華　　民　　國　 110　　年　　12　　月　　8 　　日
                  刑事第七庭    審判長法  官  李璧君
                                      法  官  石家禎
                                      法  官  李東柏
以上正本證明與原本無異。
如不服本判決應於收受本判決後20日內向本院提出上訴書狀，其
未敘述上訴理由者，並得於提起上訴後20日內向本院補提理由書
狀（均須按他造當事人之人數附繕本）「切勿逕送上級法院」。
中　　華　　民　　國　　110 　年　　12　　月　　8 　　日
　　　　　　　　　　　　　　　　　　　書記官  王紀芸
附錄本判決論罪科刑法條：
貪污治罪條例第5條第1項第2款
有下列行為之一者，處7 年以上有期徒刑，得併科新臺幣6 千萬
元以下罰金：
二、利用職務上之機會，以詐術使人將本人之物或第三人之物交
    付者。
中華民國刑法第210條：
偽造、變造私文書，足以生損害於公眾或他人者，處五年以下有
期徒刑。
中華民國刑法第216條：
行使第210 條至第215 條之文書者，依偽造、變造文書或登載不
實事項或使登載不實事項之規定處斷。